【裁判字號】    90,訴,137
【裁判日期】    900402
【裁判案由】    偽造貨幣等
【裁判全文】
臺灣桃園地方法院刑事判決                            九十年度訴字第一三七號
    公  訴  人  臺灣桃園地方法院檢察署檢察官
    被      告  乙○○
    指定辯護人  本院公設辯護人甲○○
右列被告因偽造貨幣案件，經檢察官提起公訴（八十九年度偵字第一一０三三號），
本院判決如左：
    主  文
乙○○行使偽造之通用紙幣，處有期徒刑參年貳月。
未扣案之偽造新台幣壹佰元偽鈔壹張沒收。
        事  實
一、乙○○因經濟困窘，於八十八年十二月間自某網站留言版上得知不詳姓名年籍自
    稱「王先生」者欲販售偽造之通用紙幣，竟欲成為其下盤商，而基於意圖供行使
    之用之犯意，於八十八年十二月間之某日，在桃園縣中壢市○○路○段三六七巷
    五七號二樓租屋處附近之公共電話，撥打0000000000號行動電話，並
    以新台幣（下同）七千元之代價，向年籍不詳自稱「王先生」者購買偽造之通用
    紙幣三萬五千元，該自稱「王先生」者欲取信於乙○○，保證該偽造之通用紙幣
    品質幾可亂真，乃先郵寄一百元之樣品予乙○○，乙○○收受上開偽鈔後，隨即
    依約定將上述金額匯至該自稱「王先生」者所指定之帳戶。又意圖於取得偽鈔後
    販賣予他人，且為圖避免警方查緝，先於八十九年一月二十一日，在桃園某便利
    商店購得0000000000之遠傳電信股份有限公司（下稱遠傳電信）之「
    易付卡」行動電話，隨即以電話向遠傳電信申請開卡，並在開卡資料上虛偽陳述
    申請使用人為「林堯文」之年籍資料及地址後，再於八十九年一月二十三日，以
    「阿區」之名向奇摩網站股份有限公司申請免費之ｂｏｄ２０００＠ｋｉｍｏ．
    ｃｏｍ帳號之電子郵件信箱，隨即以「曾先生」之名義，在某處所利用該網際網
    路散發主旨為「小錢換大錢」之電子郵件，向網路上不特定使用者，表示可以「
    一比十（真鈔：假鈔）之兌換比率，銷售品質優良，紙感一流，附有線條、人頭
    印、且皆可以偽鈔筆檢驗，相當安全的偽鈔」，如有意購買者，可以上開行動電
    話號碼與其聯絡，公然以文字煽惑他人購買偽鈔犯偽造貨幣罪。嗣後乙○○屢未
    收到上述訂購之偽造之通用紙幣，經以上開行動電話欲聯絡該年籍不詳自稱「王
    先生」者未果後，始知受騙。又基於行使偽造通用紙幣之犯意，於八十九年二、
    三月間某日，至桃園縣中壢市某加油站加油時，將上開一百元偽鈔一張交付予不
    知情之加油站員工，充為加油費用。後經法務部調查局台北市調查處發現該廣告
    後調閱上述電話通聯紀錄比對後始循線查獲。
二、案經法務部調查局台北市調查處移送台灣桃園地方法院檢察署檢察官偵查起訴。
        理  由
一、訊據被告乙○○對於右揭行使偽造貨幣及以編造之「林堯文」名義申請遠傳電信
    0000000000號「易付卡」行動電話之事實供承不諱，核與證人潘建其
    證述之情節相符，此外，並有遠傳電信行動電話基本資料表一紙附卷可稽，被告
    雖矢口否認有煽惑他人犯罪之犯行，辯稱：伊雖有申請遠傳電信0000000
    000號之「易付卡」行動電話，但只使用一星期而已，伊並沒有以「阿區」之
    名申請奇摩網站的免費電子郵件信箱；伊收到一百元之偽鈔樣品後匯錢給年籍不
    詳自稱「王先生」者，伊告訴他偽鈔品質不錯，想要多買，他叫伊去申請一支易
    付卡電話。約一星期後，伊打電話問他為何沒有寄來，後來發現有人打電話來說
    要買偽鈔，伊就打電話給0000000000行動電話之王先生問他為何有人
    會打這支電話要買偽鈔？他說用這支電話名義在網路上刊登廣告。伊說電話已申
    請要怎麼辦？他說郵寄賣給他用，他會以壹仟元代價補伊偽鈔。但是都沒有寄給
    伊。後來0000000000號行動電話也就不通了云云。然查：右揭煽惑他
    人犯罪之事實業據被告警訊中供稱：伊答應年籍不詳自稱「王先生」者，做他的
    中下游銷售點，八十九年二月初，王先生打電話給伊，表示要以五百元之代價收
    購伊所有之遠傳電信0000000000號之「易付卡」行動電話；伊曾向他
    表示，那些曾打電話訂購偽鈔之客戶要如何處理，因一直未收到偽鈔，所以伊沒
    有寄給打電話向伊購買偽鈔者等語；參以八十九年一月二十八日遠傳電信000
    0000000號之「易付卡」行動電話尚有與「王先生」所有之000000
    0000號行動電話聯絡，可知遠傳電信0000000000號之「易付卡」
    行動電話於八十九年一月二十八日在奇摩網站上刊登販賣偽鈔之電子郵件時確仍
    為被告乙○○所使用；再苟其非要從事不法之行為，何須冒名申請上述易付卡行
   動電話？而被告既供承有人打上述易付卡行動電話向伊購買偽鈔，上述奇摩網站
    之販賣偽鈔之電子郵件若非其刊登，其豈能視若無睹，不加聞問，若謂非其刊登
    ，孰能相信？此外，並有奇摩網站ｂｏｄ２０００＠ｋｉｍｏ．ｃｏｍ帳號之電
    子郵件信箱申請人資料、使用紀錄、「小錢換大錢」之電子郵件影本，及遠傳電
    信、台灣大哥大、和信電訊、中華電信等電話通聯紀錄各乙份附卷可稽。是被告
    所辯顯係卸責之詞，不足採信，故本件事證已臻明確，被告犯行堪予認定。本件
    事證明確，被告犯行堪予認定。
二、核被告乙○○所為，係犯刑法第一百九十六條第一項前段之行使偽造通用紙幣罪
    及第一百五十三條第一款之煽惑他人犯罪罪。其意圖供行使之用向「王先生」收
    集偽鈔之低度行為，為行使之高度行為吸收，不另論罪。公訴人雖僅就收集偽鈔
    三萬五千元未遂部分起訴，未就收集偽鈔一百元，並進而行使之部分起訴，惟收
    集本即含有反覆為同一行為之意義，而收集又為行使之階段行為，故為起訴效力
    所及；再公訴人認被告尚有先後收集偽鈔十萬元未遂之犯行，惟被告堅決否認此
    部分犯行，參以其警訊中自白所供述之曾怡誠匯款帳戶，為被告另犯擄人勒贖案
 件時所使用之帳戶（本院八十九年度重訴第二十四號刑事卷），故其警訊中此部
    分之自白自不可採。惟如前所述，與行使偽造通用紙幣罪論罪科刑部分有吸收之
    關係，就此部分，不另為無罪之諭知，均附此敘明。又被告所犯上開二罪間，有
    方法與結果之牽連關係，為牽連犯，應從一重之行使偽造通用紙幣罪處斷。爰審
    酌被告之素行、及不思正途，以偽造通用紙幣消費圖利、且刊登廣告煽惑他人使
    用偽鈔犯罪，危害社會經濟秩序甚鉅，惟念其所得利益非鉅、及犯後之態度等一
    切情狀，量處如主文所示之刑，以資懲儆。
三、偽造之一百元偽鈔一張，係偽造之通用紙幣，雖未扣案，但無證據證明已滅失，
    應依刑法第二百條規定沒收。
四、公訴人另以被告乙○○於某通訊行購得遠傳電信0000000000號「易付
    卡」行動電話後，在開卡資料上偽造申請人為「林堯文」之不實姓名、年籍等資
    料，亦涉刑法第二百十六條、第二百十條之行使偽造私文書罪嫌等語，惟查被告
    矢口否認上述犯行，辯稱：開卡資料係以電話向遠傳電信之人員以口頭陳述，並
    未填寫資料等語，此外，並經遠傳電信證述易付卡客戶無申請書屬實，此有遠傳
    電信行動電話基本資料表一紙附卷可稽。故自不能以被告有前述之行使偽造私文
    書犯行，惟公訴人既認與前述論罪科刑之煽惑他人犯罪部分有牽連犯之裁判上一
    罪關係，爰不另為無罪之諭知，併此敘明。
據上論斷，應依刑事訴訟法第二百九十九條第一項前段，刑法第一百九十六條第一項
前段、第一百五十三條第一款、第五十五條、第二百條，罰金罰鍰提高標準條例第一
條前段，判決如主文。
本案經檢察官呂寧莉到庭執行職務。
中      華      民      國    九十      年      四      月      二      日
                                臺灣桃園地方法院刑事第二庭
                                    法  官   曾 正 耀
論罪法條：
右正本證明與原本無異。
如不服本判決，應於判決送達後十日內向本院提出上訴狀( 應附繕本 )，上訴於
臺灣高等法院。
                                    書記官   文  巧  雲
中        華        民        國   九十   年   四   月    二    日
刑法第一百九十六條
行使偽造、變造之通用貨幣、紙幣、銀行券或意圖供行使之用而收集或交付於人者，
處三年以上十年以下有期徒刑，得併科五千元以下罰金。
收受後方知為偽造、變造之通用貨幣、紙幣、銀行券，而仍行使或意圖供行使之用而
交付於人者，處五百元以下罰金。
第一項之未遂犯罰之。
刑法第一百五十三條
以文字、圖畫演說或他法，公然為左列行為之一者，處二年以下有期徒刑，拘役或一
千元以下罰金：
一、煽惑他人犯罪者。
二、煽惑他人違背法令，或抗拒合法之命令者。


司法院資訊處製作；財團法人民間司法改革基金會備份。
